臺灣高等法院臺中分院刑事裁定　　　　　100年度抗字第980號
抗　告　人
即 受刑 人　謝智宏
上列抗告人因聲請定其應執行刑案件，不服臺灣苗栗地方法院中
華民國100年10月21日裁定（100年度聲字第953號），提起抗告
，本院裁定如下：
    主  文
抗告駁回。
    理  由
一、抗告意旨略以：抗告人即受刑人謝智宏（下稱抗告人）因涉
    犯毒品案，於原審開庭時與檢察官認罪協商，且因符合自首
    ，經檢察官求處有期徒刑6個月，得易科罰金，原審判決亦
    同協商結果，惟抗告人收受臺灣苗栗地方法院檢察署100 年
    度執字第2597號執行指揮書後，家母於民國100年10月初二
    度至臺灣苗栗地方法院檢察署執行科申請欲繳交本案之易科
    罰金遭拒，顯然失去開庭協商求處6月有期徒刑得易科罰金
    之意義。又抗告人患有陰囊水腫隱疾，曾戒護解送外醫診治
    ，目前左側睪丸腫大如拳，每日疼痛難耐，為恐病變，需儘
    速返鄉手術治療。再者，抗告人為家中獨子，家中上有84歲
    高齡老母，且身體欠安，家母期望獨子能早日返家奉養日常
    起居。是抗告人為此請求撤銷原裁定，請准二案合併折刑，
    本案之刑准予易科罰金云云。
二、按裁判確定前犯數罪者，併合處罰之。數罪併罰，有二裁判
    以上者，依第51條規定，定其應執行之刑，刑法第50條、第
    53條分別定有明文。又二裁判以上數罪，縱其中一部分已執
    行完畢，如該數罪尚未全部執行完畢，因與刑法第54條，及
    司法院院字第1304號解釋所謂僅餘一罪之情形有別，自仍應
    依刑法第53條之規定，定其應執行之刑。而定應執行之刑，
    應由犯罪事實最後判決之法院檢察官聲請該法院依法裁定，
    不能因犯罪之一部分所科之刑業經執行完畢，而認檢察官之
    聲請為不合法，予以駁回，至已執行部分，自不能重複執行
    ，應由檢察官於指揮執行時扣除，此與定應執行刑之裁定無
    涉（最高法院81年台抗字第464號、86年度台抗字第472號判
    決意旨參照）。次按數罪併罰中之一罪，依刑法規定得易科
    罰金，若因與不得易科之他罪併合處罰結果而不得易科罰金
    時，原可易科部分所處之刑，自無需為易科折算標準之記載
    （司法院大法官釋字第144號解釋要旨參照）。
三、經查：
  (一)本件抗告人所犯如附表所示二罪，經臺灣苗栗地方法院分別
    判處有期徒刑7月、6月，並均確定之事實，有上開案件之判
    決書及本院被告前案紀錄表在卷可稽。抗告人所犯附表編號
    2之犯罪時間為99年12月22日，在附表編號1之罪判決確定前
    。是以抗告人既在裁判確定前數罪，自應依刑法第50條規定
    ，併合處罰。抗告人所犯附表編號1所示之罪，固已於100年
    5月2日入監服刑，而抗告人所犯附表編號2所示之罪尚未執
    行，依前述說明及判決意旨，自仍應合併定其應執行之刑。
  (二)數罪併罰中得易科罰金之一罪，若因與不得易科之他罪併合
    處罰之結果而不得易科罰金，原可易科部分所處之刑，無需
    為易科折算標準之記載，業經司法院大法官釋字第144號解
    釋清楚闡明，其並不因仍有多數犯罪尚需處罰或有部分犯行
    已經執行完畢而有不同。抗告人所犯如附表編號2所示之罪
    雖得易科罰金，然既因與附表編號1所示不得易科之罪合併
    處罰之結果，依前述解釋意旨，自不得諭知易科罰金。
  (三)至於抗告人另以身患陰囊水腫之疾病亟待手術治療及身為家
    中獨子上有84歲高齡老母待奉養，執行自由刑顯有事實上困
    難云云，核與刑法得否易刑之規定無涉，非本件裁定所得審
    酌，亦無理由。
  (四)綜上所述，原裁定就抗告人所犯如附表所示二罪定其應執行
    之刑1年，且依法未為易科折算標準之記載，本院經核並無
    違誤，抗告人仍執前詞指摘原裁定不當，為無理由，應予駁
    回。
五、據上論結，應依刑事訴訟法第412條，裁定如主文。
中    華    民    國   100    年    11    月    22    日
            刑事第四庭    審判長法  官  洪  宗  耀
                                法  官  卓  進  仕
                                法  官  石  馨  文
以上正本證明與原本無異。
不得再抗告。
                                書記官  郭  蕙  瑜
中    華    民    國   100    年    11    月    23    日
附表：
臺灣苗栗地方法院檢察署受刑人謝智宏定應執行刑案件一覽表
┌────────┬───────────┬───────────┐
│編            號│        1             │        2             │
├────────┼───────────┼───────────┤
│罪            名│毒品危害防制條例      │ 毒品危害防制條例     │
├────────┼───────────┼───────────┤
│宣     告     刑│有期徒刑7月           │有期徒刑6月           │
├────────┼───────────┼───────────┤
│犯   罪   日  期│99.9.9下午5時58分為警 │99.12.22              │
│                │採尿回溯3、4日前之某時│                      │
├────────┼───────────┼───────────┤
│偵查（自訴）機關│苗栗地檢99年度毒偵字第│苗栗地檢100年度毒偵字 │
│年   度   案  號│1810號                │第699號               │
├─┬──────┼───────────┼───────────┤
│  │法        院│    苗栗地院          │    苗栗地院          │
│最├──────┼───────────┼───────────┤
│後│            │                      │                      │
│事│案        號│99年度易字第1404號    │100年度易字第503號    │
│實│            │                      │                      │
│審├──────┼───────────┼───────────┤
│  │判  決 日 期│    100.02.24         │    100.08.19         │
├─┼──────┼───────────┼───────────┤
│  │法        院│    苗栗地院          │    苗栗地院          │
│確├──────┼───────────┼───────────┤
│定│            │                      │                      │
│判│案        號│99年度易字第1404號    │100年度易字第503號    │
│決│            │                      │                      │
│  ├──────┼───────────┼───────────┤
│  │判決確定日期│    100.02.24         │    100.08.19         │
├─┴──────┼───────────┼───────────┤
│  是否為得易科  │                      │                      │
│  罰 金之案 件  │       否             │       是             │
├────────┼───────────┼───────────┤
│                │苗栗地檢100年度執字第 │苗栗地檢100年度執字第 │
│備            註│1057號                │2597號                │
│                │                      │                      │
└────────┴───────────┴───────────┘